【裁判字號】    89,交抗,10
【裁判日期】    890425
【裁判案由】    聲明異議
【裁判全文】
臺灣高等法院高雄分院刑事裁定          八十九年度交抗字第一號
    抗告人即
    受處分人    甲○○
右列抗告人因聲明異議案件，不服台灣高雄地方法院中華民國八十九年三月八日裁定
（八十八年度交聲字第一七０號），提起抗告，本院裁定如左：
      主      文
抗告駁回。
      理      由
一、抗告意旨以，抗告人受損之機車部位為右後方，抗告人車速慢，訴外人陳進金車
    速飛快，自右側後方追撞，當時抗告人之機車已通過交岔路口之中心處，至陳進
    金之正前方，陳進金有疏失，抗告人自無支線車再讓行幹道車之理云云。
二、按汽車駕駛人，支線道車不讓幹線道車先行而有爭道行駛之情形，處二百元以上
    六百元以下（即新臺幣六百元以上一千八百元以下）罰鍰；汽車駕駛人，駕駛汽
    車（包括機車）違反道路交通安全規則，因而肇事致人受傷者，吊扣其駕駛執照
    三個月至六個月，道路交通管理處罰條例第四十五條第九款、第六十一條第二項
    分別定有明文，又汽車行駛至無號誌交岔路口時，支線道車應暫停讓幹線道車先
    行，道路交通安全規則第一百零二條第一項第二款亦定有明文。經查，案外人陳
    進金於民國八十八年七月二十四日十七時二十五分許，駕駛牌照號碼ＹＵ—八二
    七二號自用小客車，沿高雄榮安街由東向西行駛，途經榮安街與文武街之無號誌
    交岔路口時，理應注意汽車行駛時，駕駛人應注意車前狀況，隨時採取必要之安
    全措施及汽車行駛至無號誌之交岔路口，應減速慢行，作隨時停車之準備。且依
    當時情形，又無不能注意之情事，竟疏於注意車前狀況，而貿然行駛，適同一時
    、地，異議人甲○○騎乘車號ＷＡＣ—三四七號輕機車後載其妻楊潘玉燕，沿文
    武街由南向北行駛，行至前開交岔路口時，亦疏未注意車輛行至無號誌交岔路口
    時，支線道車應讓幹線道車先行，而依當時情形，又無不能注意之情事，竟疏於
    注意，於通過上開交岔路口未暫停，仍貿然前行，雙方因而剎閃不及，於交岔路
    口發生對撞，致甲○○、楊潘玉燕二人人車倒地，楊潘玉燕因此受有右脛骨及腓
    骨骨折等傷害骨折、左手背錯裂傷等傷害，業據臺灣高雄地方法院檢察署檢察官
    於八十八年十二月二十二日，以八十八年度偵字第二二○九九號起訴書，提起公
    訴在案，復經原審法院於八十九年二月十七日，以八十九年度交易字第六○號刑
    事判決，認定事實如上，並判處案外人陳進金拘役五十日，如易科罰金，以參佰
    元折算壹日，此有上開起訴書、刑事判決各乙份在卷可稽，另本件車禍肇事原因
    ，高雄市政府建設局車輛行車事故鑑定委員會八十八年十一月二十五日，以高市
    鑑字第八八一一○四二號鑑定意見書鑑定結果亦同此一判斷，此外，並有高雄市
    政府警察局道路交通調查報告表暨事故現場圖乙紙、現場談話紀錄表二紙附卷足
    憑。職是之故，異議人騎乘輕型機車行駛支線道，途經該支線道與幹線道之交岔
    路口時，未讓在幹道行駛之案外人陳進金先行，顯有違反道路交通安全規則第一
    百零二條第一項二款之規定，復因此肇事致案外人楊潘玉燕受傷，至為顯明。原
    處分機關據以援引上開道路交通管理處罰條例第六十一條第二項之規定，裁處吊
    扣駕駛執照三個月，即無不合，原審法院駁回受處分人之異議，核無不合，受處
    分人抗告意旨，猶以已通過交岔路口中心點，始為幹道線之自用小客車駕駛陳進
    金追撞云云，指摘原裁定不當。就肇事地點路況而言，榮安街設有「慢」字標誌
    屬幹線道，文武街設有「讓」字標誌為支線道，復就警方繪製現場圖顯示：兩車
    撞及位置係在交岔路口中心近處（以肇事後兩車停止位置形態認定），藉此撞及
    位置，參諸雙方行向路線，路況與車損（陳車前保險桿，楊車右照後鏡、右手把
    均有損壞）等情形研析，堪可認定楊車由文武街支線道路口駛出未讓行駛榮安街
    幹線道之陳車先行而肇事。抗告無理由，應予駁回。
四、據上論結，應依道路交通案件處理辦法第二十六條前段，刑事訴訟法第四百十二
    條，裁定如主文。
中    華    民    國     八十九     年       四       月     二十五     日
                              臺灣高等法院高雄分院刑事第七庭
                                  審判長法官  郭雅美
                                        法官  張盛喜
                                        法官  洪兆隆
右正本證明與原本無異。
不得再抗告。
                                      書記官  林淑敏
中    華    民    國     八十九     年       四       月     二十六     日
                                                                        Ｆ


司法院資訊處製作；財團法人民間司法改革基金會備份。
